【裁判字號】    97,台上,5471
【裁判日期】    971030
【裁判案由】    違反毒品危害防制條例
【裁判全文】
最高法院刑事判決            九十七年度台上字第五四七一號
上  訴  人  甲○○
上列上訴人因違反毒品危害防制條例案件，不服台灣高等法院中
華民國九十七年七月十一日第二審判決（九十七年度上訴字第二
七五０號，起訴案號：台灣士林地方法院檢察署九十七年度毒偵
字第四九五號），提起上訴，本院判決如下：
    主  文
上訴駁回。
    理  由
按刑事訴訟法第三百七十七條規定：上訴於第三審法院，非以判
決違背法令為理由，不得為之；是提起第三審上訴，應以原判決
違背法令為理由，係屬法定要件。如果上訴理由書狀並未依據卷
內訴訟資料具體指摘原判決不適用何種法則或如何適用不當，或
所指摘原判決違法情事，顯與法律規定得為第三審上訴理由之違
法情形不相適合時，均應認其上訴為違背法律上之程式，予以駁
回。又不服地方法院之第一審判決而上訴者，應向管轄第二審之
高等法院為之。上訴書狀應敘述具體理由。上訴書狀未敘述上訴
理由者，應於上訴期間屆滿後二十日內補提理由書於原審法院。
逾期未補提者，原審法院應定期間先命補正。第二審法院認為上
訴書狀未敘述理由或上訴有第三百六十二條前段之情形者，應以
判決駁回之。但其情形可以補正而未經原審法院命其補正者，審
判長應定期間先命補正。刑事訴訟法第三百六十一條、第三百六
十七條，分別定有明文。原判決以上訴人甲○○不服第一審判決
，於民國九十七年五月十三日提起上訴，其上訴狀未敘述具體理
由，經原審法院於九十七年六月三十日當庭裁定命上訴人於十日
內補正上訴理由，逾期未補即駁回其上訴，而當庭送達，有經上
訴人簽名之該日準備程序筆錄在卷可稽。而所謂「具體理由」，
必係依據卷內既有訴訟資料或提出新事證，指摘或表明第一審判
決有何採證認事、用法或量刑等足以影響判決本旨之不當或違法
，而構成應予撤銷之具體事由，始克當之；倘僅泛言原判決認定
事實錯誤、違背法令、量刑失之過重或輕縱，而未依上揭意旨指
出具體事由，或形式上雖已指出具體事由，然該事由縱使屬實，
亦不足以認為原判決有何不當或違法者，皆難謂係具體理由，俾
與第二審上訴制度旨在請求第二審法院撤銷、變更第一審不當或
違法之判決，以實現個案救濟之立法目的相契合，並節制濫行上
訴。上訴人雖於九十七年七月二日向原審法院提出上訴理由狀，
但僅謂上訴人施用第一級毒品為警查獲六次，請依職權及刑法第
五十條規定，給予一併審理云云，按諸前開說明難認所敘述者，
係足以影響第一審之判決本旨，而構成應予撤銷之「具體理由」
。原審以上訴人補提上訴理由狀之內容未敘及上訴具體理由，認
上訴人之上訴不合法定要件，不經言詞辯論而判決駁回其在第二
審之上訴，核無違誤。上訴意旨徒以何謂「具體理由」？實在讓
人不懂，只知道「判刑太重」應可以上訴云云，請求撤銷原判決
發回更審。並非依據卷內資料為具體指摘之合法上訴第三審理由
。應認上訴人之上訴違背法律上之程式，予以駁回。
據上論結，應依刑事訴訟法第三百九十五條前段，判決如主文。
中    華    民    國  九十七  年    十    月   三十   日
                      最高法院刑事第九庭
                          審判長法官  洪  文  章
                                法官  王  居  財
                                法官  郭  毓  洲
                                法官  黃  梅  月
                                法官  邱  同  印
      本件正本證明與原本無異
                                      書  記  官
中    華    民    國  九十七  年   十一   月    四    日
                                                      Ｅ


司法院資訊處製作；財團法人民間司法改革基金會備份。
